【裁判字號】    98,上訴,1877
【裁判日期】    990415
【裁判案由】    強盜等
【裁判全文】
臺灣高等法院高雄分院刑事判決        98年度上訴字第1877號
上  訴  人  臺灣高雄地方法院檢察署檢察官
被      告  乙○○
指定辯護人  本院公設辯護人  李佩娟
上列上訴人因被告強盜等案件，不服臺灣高雄地方法院98年度訴
字第559 號中華民國98年11月5 日第一審判決（起訴案號：臺灣
高雄地方法院檢察署97年度偵字第23763 、27632 號），提起上
訴，本院判決如下：
    主  文
原判決關於乙○○部分撤銷。
乙○○共同以加害財產之事，恐嚇他人致生危害於安全，累犯，
處有期徒刑捌月；又結夥三人以上，攜帶兇器強盜，累犯，處有
期徒刑捌年；應執行有期徒刑捌年陸月。
    事  實
一、乙○○前因違反槍砲彈藥刀械管制條例案件，經台灣台南地
    方法院判處有期徒刑3 年，復因違反槍砲彈藥刀械管制條例
    案件，經台灣高等法院台南分院判處有期徒刑1 年5 月，再
    因違反動產擔保交易法案件，經台灣台南地方法院判處有期
    徒刑4 月，上開3 罪定應執行有期徒刑4 年6 月，於94年8
    月18日因縮短刑期假釋出監，並付保護管束，甫於95年10月
    10日縮刑期滿，假釋未經撤銷視為執行完畢，猶不知悔改，
    仍於下列時間、地點為下列犯行：
  (一)乙○○欲對位於高雄縣燕巢鄉○○路526 之6 號之「寶貝熊
    超商」收取保護費，與另一年籍不詳之成年男子，於97年6
    月30日21時35分，共同駕駛白色自小客車，均頭戴安全帽、
    身穿輕便型雨衣，一同至由丙○○擔任店長並值班之「寶貝
    熊超商」內，由乙○○持鋁製球棒，另一名男子持銀白色類
    似手槍之物（不能證明為制式手槍，亦不能證明有殺傷力）
    ，共同基於恐嚇之犯意聯絡，由該年籍不詳成年男子持該類
    似手槍之物喝令所有人蹲下，並由乙○○持球棒砸毀店內隔
    間玻璃、遊戲機玻璃及收銀台（毀損部分未據告訴），並揚
    言要寶貝熊超商老闆注意點，不然以後會再來等語，以此加
    害財產之事恐嚇丙○○，使丙○○心生畏懼，致生危害於丙○○之安全，旋因超商外面有民眾察覺有異，乙○○與該男
    子乃快速離開。
  (二)乙○○與年籍不詳之成年男、女各1 名，於97年8 月5 日22
    時50分許，戴全罩式安全帽及口罩，共同駕駛黑色自小客車
    至上開「寶貝熊超商」，共同意圖為自己不法之所有，基於
    強盜之犯意聯絡，進入寶貝熊超商內，由乙○○持西瓜刀，
    其餘2 人持球棒砸毀超商內之價值約新台幣（下同）6000元
    酒類共27瓶（毀損部分未據告訴），乙○○則持西瓜刀喝令
    店員甲○○至後方倉庫蹲下，1 名站在店門口把風，另1 名
    監視在倉庫之店員，至使甲○○不能抗拒，任由乙○○走到
    櫃台強行取走放在收銀台內之現金約4 萬5 千元，乙○○並
    揚言寶貝熊超商仍未交保護費，如果再不理睬將會時常回來
    等語後離去。
二、案經高雄縣政府警察局岡山分局移送台灣高雄地方法院檢察
    署檢察官偵查起訴。
    理  由
壹、證據能力方面：
一、按被告以外之人，於審判外之言詞或書面陳述，除法律有規
    定者外，不得作為證據；又被告以外之人（包括證人、鑑定
    人、告訴人、被害人及共同被告等）於檢察事務官、司法警
    察官或司法警察調查中所為之陳述，與審判中不符時，其先
    前之陳述具有較可信之特別情況，且為證明犯罪事實存否所
    必要者，得為證據，刑事訴訟法第159 條第1 項、第159 條
    之2 分別定有明文。是被告以外之人於司法警察（官）調查
    中所為之陳述，依刑事訴訟法第159 條第1 項規定，係屬傳
    聞證據，原則上無證據能力，惟如該陳述與審判中不符時，
    其先前之陳述具有較可信之特別情況，且為證明犯罪事實存
    否所必要者，依同法第159 條之2 規定（即刑事訴訟法第15
    9 條第1 項所指之「除法律有規定者外」），始例外認為有
    證據能力。如該陳述與審判中相符時，因該陳述並不符合刑
    事訴訟法第159 條之2 有關傳聞例外之規定，故不得作為認
    定本案犯罪事實有無之證據。此時，當以其於審判中之陳述
    作為證據。查本件證人丙○○、甲○○2 人於警詢中之陳述
    ，與其等於原審審理中所為之證述相符，依上開說明，證人
    丙○○、甲○○2 人於警詢中所為之陳述無證據能力。
二、按被告以外之人於審判外之言詞或書面陳述，除法律有規定
    者外，不得作為證據；被告以外之人於偵查中向檢察官所為
    陳述，除顯有不可信之情況者外，得為證據，刑事訴訟法第
    159 條第1 項及159 條之1 第2 項分別定有明文。檢察官於
    偵查中對被告以外之人（包括證人、鑑定人、告訴人、被害
    人及共同被告等）所製作之偵查筆錄，性質上雖屬傳聞證據
    ，惟現階段刑事訴訟法規定檢察官代表國家偵查犯罪、實施
    公訴，依法其有訊問被告、證人及鑑定人之權，而實務運作
    時，檢察官偵查中向被告以外之人所取得之供述證據，原則
    上均能遵守法律規定，不致違法取供，其可信度極高，是被
    告以外之人前於偵查中所為供述，除反對該項供述具有證據
    能力之一方，已釋明「顯有不可信之情況」之理由外，不宜
    以該證人未能於審判中接受他造之反對詰問為由，即遽指該
    證人於偵查中之供述不具證據能力。經查，本件證人丙○○
    、甲○○2 人於檢察官偵查中所為之證述，被告、辯護人未
    主張並釋明有何不可信之情事，核之上開說明，自應有證據
    能力。
三、按被告以外之人於審判外之言詞或書面陳述，除法律有規定
    者外，不得作為證據；又被告以外之人於審判外之陳述，雖
    不符第159 條之1 至第159 條之4 之規定，但經當事人於審
    判程序同意作為證據，法院審酌該言詞陳述或書面陳述作成
    時之情況，認為適當者，亦得為證據；當事人、代理人或辯
    護人於法院調查證據時，知有第159 條第1 項不得為證據之
    情形，而未於言詞辯論終結前聲明異議者，視為有前項之同
    意，刑事訴訟法第159 條第1 項、第159 條之5 規定甚明。
    經查，除上開說明外，本判決後開所引用之各該被告以外之
    人於審判外之陳述（包括書面陳述），雖屬傳聞證據，惟經
    檢察官、辯護人於本院審理時，被告於原審審理中均表示無
    意見而不予爭執，且迄至言詞辯論終結前亦均未聲明異議，
    本院審酌上開證據資料製作時之情況，尚查無違法不當之瑕
    疵，亦認為以之作為證據應屬適當，揆諸前開法律規定與說
    明，認前揭證據資料均有證據能力。
貳、有罪部分：
一、被告乙○○並未於本院審理中到庭，據其於原審審理中之陳
    述，否認有上開事實欄所載之犯行，辯稱：被告並未於上開
    時間，分別前往寶貝熊超商恐嚇危害安全及攜帶兇器強盜云
    云。
二、經查：
  (一)上開犯罪事實一部分，已經證人丙○○於檢察官偵查中具結
    後證稱：「我是在寶貝熊超商任店長，店址是高雄縣燕巢鄉
    ○○路526 之6 號1 樓。」，「超商有被搶過2 次，我值班
    有被搶過1 次，時間忘了，我只記得是在97年6 月份時晚上
    9 點多被搶，那次有2 個人衝進來，1 個人拿球棒，另1 人
    是拿銀色手槍，拿球棒之人一進來就砸我們店內東西，那拿
    手槍之人就喝令我們當場蹲下來，之後超商外面有民眾覺得
    情況不對，拿手槍之人發現不能久留，所以未拿東西就離開
    超商。」，「我認為他當時沒有要拿錢的樣子，時間很短只
    有5 分鐘，是警告的意思，說叫我們老闆要注意點，不然他
    們會再來。」，「被告他們是開1 台白色鈴木（SOLIO ）自
    小客車停在我們超商前，2 人都有帶全罩安全帽，皆有穿雨
    衣，只有看出體型，有1 位165 公分較瘦，有1 位是175 公
    分較壯。店內有架上的東西、收銀機及玻璃（隔間玻璃、遊
    戲機的玻璃）都有壞掉。」（見27632 號偵查卷第13、14
    頁）；復於原審審理中具結後證稱：「97.6.30 有遭強盜財
    物，被強盜約2 、3 萬，時間已久我忘了，當時有拿走錢。
    」，「被告乙○○平常有去寶貝熊超商收保護費。」，「當
    天去的人是被告與其他同伴。」，「當天每個人都有球棒、
    刀械，被告拿球棒。」，「被告當天有拿球棒砸毀店內玻璃
    、遊戲機、收銀台。」，「當天被告沒有對我恐嚇，是對我
    的員工說不可以聲張。」，「我在警詢、偵訊中所述均實在
    。」，「店內監視錄影有拍到當天過程。」，「（你於97年
    10月27日偵訊時說，97年6 月份當天晚上被搶，那次因為外
    面有人，所以拿槍的人說不能被發現、不能久留，所以沒有
    搶『寶貝熊超商』，為何你剛才沒有說當天有被搶的事情？
    」當天是恐嚇。」（見原審卷第85、86頁）等情，甚為詳盡
    。復有監視影帶擷取畫面10張（警訊卷第73至75頁）可資佐
    證。按證人嗣後於原審審理中雖證稱97.6.30 當天有遭強盜
    財物，被強盜約2 、3 萬，惟其後經再度確認，即當庭更正
    表示當天僅是恐嚇，並非強盜，是其所證當天有遭強盜財物
    2 、3 萬元1 節，顯係因時間之經過，記憶模糊所致，尚不
    足為被告有強盜行為之不利認定。
  (二)上開犯罪事實二部分，已經證人丙○○於檢察官偵查中具結
    後證稱：「第2 次搶超商的，有2 個是有到我們超商去消費
    過，第一位是第1 次砸我們超商身高165 較瘦小之人，他也
    有參與第2 次的強盜，就是拿西瓜刀的人，我是從聲音去判
    斷出來，因為他們有帶全罩安全帽，是一叫阿不倒之人（麥
    紀豐）。第2 位是第2 次是來搶女性，有綁馬尾，她當時是
    顧倉庫的客人。」，「我第2 次不在場，但是看監視器，及
    有與證人甲○○討論。乙○○在發生這2 件事之前就來過超
    商說要圍事，我並有提醒所有員工要注意，所以所有員工都
    注意他，乙○○就是我在警察局指認之人。」（見27632 號
    偵查卷第14頁）；並經證人甲○○於檢察官偵查中具結證稱
    ：「超商第2 次被搶丙○○不在場，當時是我在場，時間太
    久我忘了，只知是97年8 月份，晚上11點左右，有3 個人開
    了1 台黑色自小客車停在我們超商前，他們3 人同時下車，
    持西瓜刀及球棒，進來時拿球棒之人就砸店內東西，拿西瓜
    刀之人就嚇令員工及顧客到後方倉庫蹲下，是拿西瓜刀之負
    責拿錢，其他1 人站櫃台看店外，1 個是看倉庫的人，這2
    個把風之人都有持續砸超商的東西，他們拿到有4 萬元左右
    現金才離開超商。」，「他們在離開時有說要我們老闆注意
    ，如果不給我們圍事我們會常常來。」（見27632 號偵查卷
    第14頁），繼於原審審理中具結證稱：「97.8.5當天寶貝熊
    超商有遭搶，當時我與夜班交班完，我人在店內，我看被告
    他們約有3 、4 人從外面進來，分別持球棒、西瓜刀，將我
    們趕到後面去，要我們蹲下，其他人砸毀機台，他們有拿走
    現金，後來被告有看到我，拿著西瓜刀追進來，要走的時候
    說叫你們老闆小心點，我不時會來，當時被告帶安全帽、口
    罩，穿雨衣，當時我沒有看到她的面貌，但是我認得他的聲
    音。」，「寶貝熊超商有監視錄影。」，「對被告體型、聲
    音、行止我認得。被搶當天，我有看到被告穿的皮鞋樣式。
    」等情（見原審卷第87、88頁），甚為詳盡。復有監視影帶
    擷取畫面20張（警訊卷第68至72頁）可資佐證。
  (三)被告於搶劫時雖均頭戴安全帽、身穿輕便型雨衣，口戴口罩
    而使人不易辨認，經原審行交互詰問，訊問證人丙○○、甲○○何以能夠認清被告乙○○時，證人丙○○於原審審理中
    證稱：「（6 月30日當天進入『寶貝熊超商』的人穿著如何
    ？）有帶口罩、全罩式安全帽、長袖、長褲。看不到對方的
    面貌，當時對方也沒有說話。」，「（既然看不到對方面貌
    ，也沒有說話，如何判斷是被告所為？）我依照直覺。」，
    「（被告之前常去你們『寶貝熊超商』索保護費，所以你們
    認得？）是。所以我對被告的身形、動作可以認得。」，「
    （故6 月30日遭到毀損、恐嚇是否確實為被告？）是的。」
    （見原審卷第86頁）；證人甲○○於原審審理中亦證稱：「
    （你是照歹徒聲音確認是被告的嗎？）是的。之前被告有來
    店問我老闆為何人，也有來玩遊戲機台。」，「（剛才你說
    被告常去『寶貝熊超商』，你有看過？）是的。」，「（對
    被告體型、聲音、行止是否可以認得？）可以。」，「（被
    搶當天，你有看到被告所穿皮鞋樣式？）有。」，「（你警
    詢時有當場指認被告及其所穿鞋子？）是的。」（見原審卷
    第87、88頁），即均因被告之前有常至寶貝熊超商索取保護
    費、玩遊戲機台而對被告有認識而特別注意及之，證人甲○○更指認被告所穿皮鞋之形狀，參酌以被告乙○○於檢察官
    偵查中亦自承：「（你有對『寶貝熊超商』負責人說要去那
    裡圍事？）有，我是對他說他的超商我要去圍事，他說他的
    超商有2 、3 年沒有讓人圍事，不用我去圍事。」，「圍事
    是幫他看好不讓人去那裡鬧事，如果要讓我圍事，每個月要
    給我一些錢。」（見27632 號偵查卷第31頁）等情無訛，坦
    承確實有到寶貝熊超商圍事，索取保護費等情以觀，足認證
    人等所為之陳述有其依據，並非憑空指認，亦無誤為指認之
    情事。
  (四)綜上所述，本件事證已很明確，被告所辯，顯係卸責之詞，
    不足採信，犯行堪以認定。
三、核被告就犯罪事實一部分所為，係犯刑法第305 條之恐嚇危
    害安全罪，被告與不詳年籍、姓名之成年男子間，就上開事
    實有犯意之聯絡與行為之分擔，均為共同正犯。另按刑法強
    盜罪之行為態樣包含強暴與脅迫，所謂「強暴」，係謂直接
    或間接對於人之身體施以暴力，以壓制被害人之抗拒之狀態
    而言，「脅迫」則係指行為人以威嚇加之於被害人，使其精
    神上萌生恐懼之心理，以達到至使不能抗拒之程度（見最高
    法院95年度台上字第4801號判決）；次按強盜罪所施用之強
    暴、脅迫手段，祗須足以壓抑被害人之抗拒，使其喪失意思
    自由為已足，縱令被害人無實際抗拒行為，仍於強盜罪之成
    立，不生影響（最高法院91年度台上字第7381號判決意旨參
    照）；又按刑法第321 條第1 項第3 款之攜帶兇器竊盜罪，
    係以行為人攜帶兇器竊盜為其加重條件，此所謂兇器，其種
    類並無限制，凡客觀上足對人之生命、身體、安全構成威脅
    ，具有危險性之兇器均屬之，且祇須行竊時攜帶此種具有危
    險性之兇器為已足，並不以攜帶之初有行兇之意圖為必要（
    最高法院79年台上字第5253號判例參照），查本件犯罪事實
    二，被告所持用以強盜之西瓜刀，為金屬材質、刀鋒銳利成
    扁尖狀，客觀上足對人之生命、身體、安全構成危險性，係
    屬兇器無訛，是就犯罪事實二部分所為，因係結夥3 人以上
    攜帶兇器為之，有刑法第321 條第1 項第4 、3 款所列之加
    重條件，係犯刑法第330 條第1 項之加重強盜罪。被告與不
    詳年籍、姓名之成年男、女各1 人間，就上開事實有犯意之
    聯絡與行為之分擔，均為共同正犯。被告就犯罪事實二部分
    ，雖同時有恐嚇危害安全，但因是在整個強盜過程中所為，
    為法律意義之1 行為，應認僅犯1 個加重強盜罪，不另成立
    恐嚇危害安全罪，公訴人認被告上開行為另犯刑法第305 條
    之恐嚇危害安全罪，尚有誤會，併此敘明。又被告前因違反
    槍砲彈藥刀械管制條例案件，經台灣台南地方法院判處有期
    徒刑3 年，復因違反槍砲彈藥刀械管制條例案件，經台灣高
    等法院台南分院判處有期徒刑1 年5 月，再因違反動產擔保
    交易法案件，經台灣台南地方法院判處有期徒刑4 月，上開
    3 罪定應執行有期徒刑4 年6 月，於94年8 月18日因縮短刑
    期假釋出監，並付保護管束，甫於95年10月10日縮刑期滿，
    假釋未經撤銷視為執行完畢，有台灣高等法院被告前案紀錄
    表1 份在卷可查，其於上開受有期徒刑執行完畢後，5 年內
    故意再犯本件有期徒刑以上之罪2 罪，均為累犯，應依刑法
    第47條第1 項規定，各加重其刑。
四、原審就被告乙○○部分，未予詳察，遽為被告乙○○無罪之
    判決，尚有未合。檢察官上訴意旨，執此指摘原判決不當，
    為有理由，自應由本院將原判決關於乙○○部分撤銷改判。
    爰審酌被告正值青壯年，不思以正當途徑獲取金錢，意圖不
    勞而獲，向被害超商要求保護費被拒，竟至合法正當營業場
    所砸毀店內多項物品，其行為惡劣，量刑不宜從輕；另竟持
    刀至超商強盜財物，造成他人恐慌，足見其漠視法秩序之態
    度，非但對他人造成精神上之恐懼，且嚴重影響社會治安，
    惟所得財物不多及其他等一切情狀，分別量處恐嚇危害安全
    部分有期徒刑8 月；加重強盜部分有期徒刑8 年；並定其應
    執行刑為有期徒刑8 年6 月。
參、不另為無罪部分：
一、公訴意旨另以：乙○○與另一年籍不詳之男子，於97年6 月
    30日21時35分，共同至「寶貝熊超商」內，由乙○○持鋁製
    球棒，另1 名男子持銀白色手槍，基於恐嚇及毀損之犯意聯
    絡，由年籍不詳男子持手槍喝令所有人蹲下；另乙○○與年
    籍不詳之男、女各1 名，於97年8 月5 日22時50分許，共同
    至「寶貝熊超商」內，共同喝令現場之顧客至後方倉庫蹲下
    ，並另一名監視在倉庫之店員及顧客云云。
二、按此部分檢察官固未引用起訴法條，惟檢察官既已經記載於
    犯罪事實欄內，應認為已經起訴，先予說明。
三、按犯罪事實應依證據認定之，無證據不得認定犯罪事實，又
    不能證明被告犯罪，應諭知無罪之判決；刑事訴訟法第154
    條第2 項及第301 條第1 項分別定有明文。又刑事訴訟法上
    所謂認定犯罪事實之證據，係指足以證明被告確有犯罪行為
    之積極證據而言，該項證據必須適合於被告犯罪事實之認定
    ，始得採為斷罪之資料（最高法院69年台上字第4913號判例
    參照）。又認定不利於被告之事實，須依積極證據，苟積極
    證據不足為不利於被告事實之認定時，即應為有利於被告之
    認定，更不必有何有利之證據；而事實之認定，應憑證據，
    如未能發現相當證據，或證據不足以證明，自不能以推測或
    擬制之方法，以為裁判基礎；另認定犯罪事實所憑之證據，
    雖不以直接證據為限，間接證據亦包括在內，然而無論直接
    或間接證據，其為訴訟上之證明，須於通常一般之人均不致
    有所懷疑，而得確信其為真實之程度者，始得據為有罪之認
    定（最高法院30年上字第816 號、40年台上字第86號、76年
    台上字第4986號判例參照）。
四、查檢察官雖起訴被告乙○○與另一年籍不詳之男子，於97年
    6 月30日21時35分，共同至「寶貝熊超商」內，由乙○○持
    鋁製球棒，另1 名男子持銀白色手槍，涉犯槍砲彈藥管制條
    例之罪嫌云云，惟此部分既未經警查獲該銀白色手槍而扣案
    ，又未送鑑定，本院無從得知上開銀白色手槍究竟是否制式
    手槍？如非制式手槍，究竟有無殺傷力？尚難僅憑監視擷取
    畫面所示該名男子持外觀上為手槍之物，遽認被告涉犯槍砲
    彈藥管制條例之罪，因依起訴事實觀之，公訴人係認此部分
    與前開有罪部分有一行為觸犯數罪名之想像競合犯關係，此
    部分爰不另為無罪之諭知。
五、公訴人又起訴被告於97年6 月30日21時35分，共同至「寶貝
    熊超商」內，由年籍不詳男子持手槍喝令所有人蹲下，認此
    部分涉犯強制罪嫌部分，惟此部分除查無其他被害人足以證
    明以外，亦無確切之證據足以證明被告有以強暴、脅迫因而
    使人（包括丙○○及其他人）蹲下而行無義務之事或妨害人
    行使權利情事；公訴人另起訴乙○○與年籍不詳之男、女各
    1 名，於97年8 月5 日22時50分許，共同至「寶貝熊超商」
    內，共同喝令現場之顧客至後方倉庫蹲下，並另1 名監視在
    倉庫之店員及顧客，認此部分涉犯妨害自由罪嫌部分，亦查
    無其他被害人足以證明有上開情事（對被害人甲○○部分，
    固經本院認為有喝令其至後方倉庫蹲下之事實，惟此部分行
    為屬於加重強盜犯行之一部分，直接構成加重強盜罪，已如
    上述），並無確切證據足以證明被告有對其他人妨害自由；
    因公訴人認此部分與前開有罪部分有一行為觸犯數罪名之想
    像競合犯關係，此部分亦不另為無罪之諭知。
肆、不另為不受理部分：
一、公訴意旨另以：(一)乙○○與另一年籍不詳之男子，於97年6
    月30日21時35分，共同駕駛白色自小客車，均頭戴安全帽、
    身穿輕便型雨衣，一同至由丙○○擔任店長並值班之「寶貝
    熊超商」內，由乙○○持鋁製球棒，另一名男子持銀白色手
    槍，共同基於毀損之犯意聯絡，由乙○○手持球棒砸毀店內
    隔間玻璃、遊戲機玻璃及收銀台，致令不堪使用。(二)乙○○
    與年籍不詳之男、女各1 名，於97年8 月5 日22時50分許，
    戴全罩式安全帽及口罩，共同駕駛黑色自小客車至上開「寶
    貝熊超商」內，共同基於毀損之犯意聯絡至寶貝熊超商，由
    乙○○持西瓜刀，其餘二人持球棒砸毀超商內之價值約新台
    幣（下同）6000元酒類共27瓶，致令不堪使用；因認被告乙○○上開2 次所為，均另犯刑法第354 條毀損器物罪嫌云云
    。
二、按告訴乃論之罪，未經告訴者，應諭知不受理之判決，刑事
    訴訟法第303 條第3 款定有明文。
三、經查，被告乙○○上開所犯刑法第354 條之毀損罪，依刑法
    第357 條之規定須告訴乃論，惟本件並未據「寶貝熊超商」
    所有人提起告訴（依卷證資料，亦未經該店店員丙○○、甲○○提出告訴），核之上開說明，本應為不受理之諭知，因
    公訴人認此部分與前開有罪部分有一行為觸犯數罪名之想像
    競合犯關係，此部分亦不另為不受理之諭知。
伍、被告乙○○經合法傳喚，無正當之理由不到庭，爰不待其陳
    述，逕行判決。
陸、同案被告陳俊男已經原審判決確定。
據上論結，應依刑事訴訟法第369 條第1 項前段、第371 條、第
364 條、第299 條第1 項前段，刑法第28條、第305 條、第330
條第1 項、第47條第1 項、第51條第5 款、刑法施行法第1 條之
1 ，判決如主文。
本案經檢察官方娜蓉到庭執行職務。
中    華    民    國    99    年    4    月    15    日
                  刑事第五庭  審判長法  官   曾永宗
                                    法  官   鍾宗霖
                                    法  官   任森銓
以上正本證明與原本無異。
恐嚇危害安全部分，不得上訴。
加重強盜部分如不服本判決應於收受本判決後10日內向本院提出
上訴書狀，其未敘述上訴理由者，並得於提起上訴後10日內向本
院補提理由書狀（均須按他造當事人之人數附繕本）「切勿逕送
上級法院」。
中    華    民    國    99    年    4    月    15    日
                                    書記官   呂素珍
附錄本件判決論罪科刑法條：
刑法第305條
以加害生命、身體、自由、名譽、財產之事，恐嚇他人致生危害
於安全者，處2 年以下有期徒刑、拘役或3 百元以下罰金。
刑法第330條
犯強盜罪而有第321 條第1 項各款情形之一者，處7 年以上有期
徒刑。
前項之未遂犯罰之。

司法院資訊處製作；財團法人民間司法改革基金會備份。
